臺灣臺中地方法院民事裁定
111年度抗字第120號
抗  告  人  楊上民  



相  對  人  江林蘭芳
上列抗告人因與相對人間本票裁定事件，對於中華民國111年4月
7日本院司法事務官所為111年度司票字第2015號裁定提起抗告，
本院合議庭裁定如下：
    主    文
抗告駁回。
抗告費用新臺幣1,000元由抗告人負擔。
    理    由
一、按執票人向本票發票人行使追索權時，得聲請法院裁定後強
    制執行，票據法第123條定有明文。又本票執票人，依票據
    法第123條規定，聲請法院裁定許可對發票人強制執行，係
    屬非訟事件，此項聲請之裁定及抗告法院之裁定，僅依非訟
    事件程序，以審查強制執行許可與否，並無確定實體上法律
    關係存否之效力，法院僅就本票形式上之要件是否具備予以
    審查，即為已足，至於當事人間實體上之爭執，應循訴訟程
    序以資解決，要非非訟裁定法院所得審酌（最高法院56年台
    抗字第714號、57年台抗字第76號裁定參照）。
二、經查，本件相對人主張伊執有抗告人簽發如附表所載之本票
    乙紙，詎經提示未獲付款，為此，依票據法第123條規定聲
    請裁定准許強制執行等情，已據其提出系爭本票為證，經本
    院司法事務官審查系爭本票之形式要件已具備，並無不合。
    又相對人持系爭本票依票據法第123條規定向本院聲請裁定
    准予對抗告人為強制執行，係屬非訟事件，本院司法事務官
    僅就系爭本票形式上之要件是否具備予以審查為已足，經本
    院司法事務官依非訟事件程序審查，認系爭本票已符合票據
    法第123條規定，而為准予強制執行之裁定，並無違誤之處
    。本件抗告意旨略以：系爭本票非抗告人所簽發，系爭本票
    上之簽名與抗告人之筆跡顯然不符。等語，均屬對票據債務
    之存否之實體事項爭執，揆諸首揭規定及說明，應由抗告人
    另行提起訴訟，以資解決，並非本件非訟程序所得審究。從
    而，抗告人提起本件抗告，為無理由，應予駁回。
三、末按非訟事件依法應由關係人負擔費用者，法院裁定命關係
    人負擔時，應一併確定其數額，非訟事件法第24條第1項定
    有明文。爰依法確定本件抗告程序費用額為1,000元，由抗
    告人負擔。
四、據上論結，本件抗告為無理由，依非訟事件法第46條、第21
    條第2項、第24條第1項，民事訴訟法第495條之1第1項、第
    449條第1項、第78條，裁定如主文。
中　　華　　民　　國　　111 　年　　5 　　月　　23　　日
                  民事第一庭  審判長法  官     許石慶   
                                    法  官     蕭一弘
                                    法  官     曹宗鼎
上正本係照原本作成。
本件不得再抗告。
中　　華　　民　　國　　111 　年　　5 　　月　　23　　日
                                    書記官     曾右喬  
附表：
附表：至清償日止利息按週年利率百分之六計算    111年度抗字第120號   編號 發票日 票面金額 到期日 利息起算日 票據號碼 備考   （新臺幣）     001   111年1月12日 700,000元  111年2月2日   111年2月2日 WG0000000